【裁判字號】    99,重上更(二),269
【裁判日期】    991130
【裁判案由】    妨害秘密
【裁判全文】
臺灣高等法院刑事判決           99年度重上更(二)字第269號
上  訴  人  臺灣臺北地方法院檢察署檢察官
上  訴  人
即  被  告  裴偉
選任辯護人  蔡世祺律師
            陳彥任律師
上列上訴人因妨害秘密案件，不服臺灣臺北地方法院95年度訴字
第540號，中華民國96年1月10日第一審判決（起訴案號：臺灣臺
北地方法院檢察署95年度偵字第4065號），提起上訴，經判決後
，由最高法院第二次發回更審，本院判決如下：
    主  文
原判決撤銷。
裴偉共同明知為意圖販賣而無故以照相、錄影竊錄他人非公開活
動之內容而販賣，處有期徒刑肆月，如易科罰金，以銀元參佰元
即新臺幣玖佰元折算壹日，減為有期徒刑貳月，如易科罰金，以
銀元參佰元即新臺幣玖佰元折算壹日。附表所示之物均沒收。
    事  實
一、裴偉為出版商香港商壹傳媒出版有限公司負責人，並擔任該
    公司所發行「壹週刊」雜誌總編輯，負責所刊文章內容的查
    證、審稿、照片挑選、文章刊載與否、設定內文標題及封面
    等決策職務。爰壹週刊攝影記者謝鈞陶（未經起訴）及該週
    刊姓名年籍不詳之成年記者2人，共同基於意圖販賣而無故
    以照相、錄影竊錄他人非公開活動的犯意聯絡，於民國（下
    同）90年8月4日晚間至翌日清晨，未經徐熙娣、柳翰雅、陳
    純甄、范曉萱及其友事先同意，無故接續以相機拍照及攝影
    機攝影的方式，竊錄徐熙娣、柳翰雅、陳純甄、范曉萱與友
    人於臺北市○○區○○路256號別墅內聚會的非公開活動照
    片及錄影帶，拍得後攜回壹週刊雜誌社。
二、裴偉明知上述照片及錄影帶為謝鈞陶等意圖販賣而無故以照
    相、錄影竊錄他人非公開活動的內容，仍與謝鈞陶等共同基
    於販賣上述內容的犯意聯絡，由裴偉指示無犯罪故意的壹週
    刊編輯人員林佩誼、賴志芳與沙儷伶（均另經不起訴處分）
    ，將上述照片及錄影帶於壹週刊雜誌第11期封面，以「小Ｓ
    （即徐熙娣）阿雅（即柳翰雅）范曉萱陳純甄露天搖頭性愛
    派對」為封面標題，並在內文第10至17頁以「獨家直擊」方
    式刊載該等照片及錄影帶擷取的靜態畫面共31張（刊載之頁
    數、張數詳如附表編號一所示），且標示「8月4日的週末夜
    晚…卻有一群年輕人正在舉辦放蕩的搖頭派對。這群人正是
    平時形象良好的青少年偶像─小Ｓ、阿雅、范曉萱和撞球選
    手陳純甄。4女6男在獨棟別墅裡裡外外的舉止，活像是一齣
    肉慾橫流的劇碼，小Ｓ當街抓狂、阿雅放膽縱慾，陳純甄更
    是演出露天春宮。」等文字說明，再利用不知情印刷人員數
    人（均年籍不詳，無證據證明為兒童或少年），將該期壹週
    刊於同年月8日印刷成冊，於同日晚間至翌日（即9日）凌晨
    ，利用不知情經銷體系人員（均年籍不詳，無證據證明為兒
    童或少年），將該期壹週刊配銷於各販賣據點，自90年8月9
    日起接續販賣予不特定社會大眾閱讀，以此方式共同販賣上
    述由謝鈞陶等意圖販賣而無故以照相、錄影竊錄他人非公開
    活動的內容，共計售出近27萬冊。
三、案經徐熙娣、柳翰雅、范曉萱、陳純甄訴由臺灣台北地方法
    院檢察署檢察官偵查起訴。
    理  由
壹、程序事項
一、審理範圍：
    檢察官起訴書原記載：「被告意圖散布無故以照相方式竊錄
    他人非公開活動內容，而於同年月9日在壹週刊出版之第11
    期，以「小Ｓ（即徐熙娣）阿雅（即柳翰雅）范曉萱陳純甄
    露天搖頭性愛派對」為封面標題，在內文第10頁以「獨家直
    擊」方式刊載該等43張照片…」，嗣經實行公訴之檢察官於
    95年8月1日以補充理由書更正為：被告登載於壹週刊第11期
    雜誌上照片，應為35張，而非43張等語（見原審卷第185頁
    ），惟並未指明該35張照片究係指卷內那幾張照片。再於本
    院前審準備程序時經檢察官指明非公開活動之照片應為34張
    ，即90年他字第4247號卷第4頁反面至第9頁以色筆劃記照片
    ，但不包括第7頁左上角「誠品書店」照片1張等語（見本院
    更一審卷第103頁反面），因此，本院僅就檢察官指明及更
    正後之上述34張非公開活動之照片加以審理。
二、證據能力說明：
    按「被告以外之人於審判外之言詞或書面陳述，除法律有規
    定者外，不得作為證據」，刑事訴訟法第159 條第1 項定有
    明文，此即學理上所稱「傳聞證據排除法則」。依上開法律
    規定，傳聞證據原則上固無證據能力，但如法律別有規定者
    ，即例外認有證據能力。經查：
(一)被告及其辯護人主張：告訴人及告訴代理人所為之陳述，係
    屬傳聞證據，無證據能力。查本案告訴人徐熙娣等並未於警
    偵訊時到庭陳述，被告及辯護人前揭主張已有誤會，另告訴
    代理人於偵查中所述，確屬被告以外之人於審判外之陳述，
    且告訴代理人僅係代理告訴人等到場陳述意見，被告及其辯
    護人既爭執告訴代理人所為陳述之證據能力，復查無彼等偵
    查中之陳述有何傳聞例外規定可資適用，自應認無證據能力
    可言。
(二)次按被告以外之人於審判外之言詞或書面陳述，除法律有規
    定者外，不得作為證據；又被告以外之人於審判外之陳述，
    雖不符合同法第159條之1至第159條之4之規定，但經當事人
    於審判程序同意作為證據，法院審酌該言詞陳述或書面陳述
    作成時之情況，認為適當者，亦得為證據。當事人、代理人
    或辯護人於法院調查證據時，知有第159條第1項不得為證據
    之情形，而未於言詞辯論終結前聲明異議者，視為有前項之
    同意，刑事訴訟法第159條第1項及第159條之5分別定有明文
    。經查，本判決下列所引用之其餘各項證據之證據能力，包
    括人證及文書證據等，經本院當庭提示，檢察官、被告及其
    辯護人均表示有證據能力（見本院卷第40至41頁、第71至75
    頁），且迄至言詞辯論終結前未再聲明異議。又該等證據，
    亦無刑事訴訟法第159條之4顯有不可信之情況與不得作為證
    據之情形。本院審酌上開證據資料製作時之情況，尚無違法
    不當及證明力明顯過低之瑕疵，亦認為以之作為認定被告有
    罪之證據應屬適當，是依刑事訴訟法刑事訴訟法第159條之4
    、第159條之5規定意旨，認均有證據能力。
(三)又所謂「彈劾證據」，屬英美法之概念，係指爭執證人陳述
    憑信性或證明力之證據，其作用僅在於減弱「實質證據」之
    證明力，以供法院審判心證之參考，尚不得作為認定犯罪事
    實之基礎。故關於「彈劾證據」，其證據能力之限制非如「
    實質證據」之嚴格，而予以相當之緩和，縱使刑事訴訟法第
    159條第1項所規定不得作為證據之傳聞證據，亦非不得以之
    作為「彈劾證據」。我國刑事訴訟法雖未如日本刑事訴訟法
    第328條已就「彈劾證據」予以明文規定，但基於刑事訴訟
    發現真實及維護公平正義之功能，在解釋上仍應予以承認。
    故證人於審判外之陳述，雖不符合傳聞法則之例外規定，而
    不能作為認定犯罪事實之證據，但尚非絕對不能以之作為「
    彈劾證據」，以供法院審判心證之參考（最高法院97年台上
    字第6585號判決意旨參照）。查證人陳寶旭、沙儷伶、林珮
    誼、賴志芳等於檢察官偵查中之供述，雖均係被告以外之人
    於審判外之陳述，屬傳聞證據，不得以之直接作為證明犯罪
    事實存否之證據，但以之作為證明其他證據證明力之彈劾證
    據，依上開說明，當無不許之理，先予敘明。
貳、實體部分：
一、訊據上訴人即被告裴偉固坦承是香港商壹傳媒出版有限公司
    負責人，並擔任該公司所發行「壹週刊」雜誌總編輯。而該
    公司記者謝鈞陶等3人於上述時、地，未經告訴人徐熙娣等
    人同意即拍攝告訴人徐熙娣等人活動情形，並將攝得如附表
    編號一所示內容之31張照片、錄影帶擷取的靜態畫面，刊載
    於壹週刊雜誌第11期等情，惟矢口否認涉有何妨害秘密犯行
    ，辯稱：(一)告訴人徐熙娣等舉辦派對地點於別墅的室外游
    泳池畔，任何人從四周高處均可輕易看見該游泳池畔活動狀
    況，壹週刊攝影記者拍攝地點位於施工中大樓，並無任何門
    禁管制，一般人乃至遊民均可任意出入，派對舉行地點客觀
    上顯不足以確保活動的隱私性；況且派對甚為喧囂吵雜，且
    時值深夜，告訴人等發出巨大噪音，自得預見四周住戶均可
    能探頭尋找噪音來源，進而發現該派對。告訴人等對於渠等
    活動內容並不具有合理的隱私期待，不符合「非公開活動」
    要件。(二)壹週刊雜誌人員接獲消息合理懷疑告訴人徐熙娣
    等人當晚疑似涉有施用搖頭丸的犯罪行為，基於報導的正當
    目的，才進行拍攝，並非「無故」。被告看過照片後認為藝
    人吸食毒品事涉公益，且其中藝人甚至有人擔任反毒大使角
    色，媒體有揭發報導的責任，因此決定將該等畫面刊登。拍
    攝行為與報導內容應屬憲法保障新聞自由、言論自由範疇，
    依刑法第22條「業務上之正當行為，不罰」規定，不構成妨
    害秘密罪。(三)被告雖擔任壹週刊總編輯，但該公司內部採
    取職務分工制，各職其司，被告僅負責Ａ本封面及相關報導
    ，刊登上述報導內容及照片的Ｂ本，其封面內容及付印均是
    由副總編輯黎慕慈決定。(四)被告並未親自前往拍攝現場，
    對於現場周遭環境、相關拍攝過程並不瞭解，該報導的標題
    設定並非被告決定，並無觸犯妨害秘密罪的行為及犯意云云
    。
二、本院查：
(一)被告係「香港商壹傳媒出版有限公司」負責人，並擔任該公
    司所發行「壹週刊」雜誌總編輯，職司「壹週刊」雜誌所刊
    文章內容之查證、審稿、照片挑選及文章刊載與否、標題設
    定、頭條封面等決策工作。緣壹週刊攝影記者謝鈞陶及該週
    刊真實姓名年籍不詳之記者2人，於90年8月4日晚間至翌日
    清晨，未經徐熙娣、柳翰雅、陳純甄、范曉萱等人事先同意
    ，即使用照相機拍照及攝影機攝影之方式，錄得徐熙娣、柳
    翰雅、陳純甄、范曉萱與友人在臺北市○○區○○路256號
    別墅內聚會之活動照片及錄影帶；嗣被告與壹週刊人員開會
    後決定將此則報導刊登於壹週刊雜誌第11期，被告決定以「
    小Ｓ（即徐熙娣）阿雅（即柳翰雅）范曉萱陳純甄露天搖頭
    性愛派對」為該期封面標題，並在內文第10頁至第16頁以「
    獨家直擊」之方式刊載該等照片及錄影帶擷取之靜態畫面共
    31幀（刊載之頁數、張數詳如附表編號一所示），並以「8
    月4日的週末夜晚……卻有一群年輕人正在舉辦放蕩的搖頭
    派對。這群人正是平時形象良好的青少年偶像─小Ｓ、阿雅
    、范曉萱和撞球選手陳純甄。四女六男在獨棟別墅裡裡外外
    的舉止，活像是一齣肉慾橫流的劇碼，小Ｓ當街抓狂、阿雅
    放膽縱慾，陳純甄更是演出露天春宮」等文字說明，交由壹
    週刊編輯人員林佩誼、賴志芳、沙儷伶加以編輯、校對，於
    交付印刷後，將該期週刊透過經銷體系販賣出售予不特定社
    會大眾閱讀，共計出售約27萬冊等情，為被告所不否認（見
    他字第3316號卷第33、34頁），並經證人謝鈞陶於原審、證
    人蔡宜謀於本院上訴審證述該週刊記者於現場拍攝之過程等
    情明確（見原審卷第210、211、215、216頁、本院上訴審卷
    第243頁反面至245頁），並有第11期壹週刊節本影本、現場
    拍攝照片及畫面26張、第11期壹週刊彩色影印本1份在卷可
    稽（見他字第3316號卷第7至11頁、上訴審第286至303頁、
    更一審第106至114頁），前開事實已足堪認定。
(二)被告雖辯稱伊擔任壹週刊總編輯，但該公司內部採取職務分
    工方式，各職所司，其僅負責Ａ本之封面及相關報導，刊登
    上開報導內容及照片之Ｂ本封面內容及付印均是由副總編輯
    黎慕慈決定；又其並未親自到拍攝現場，對於現場之周遭環
    境並不瞭解，且不知情相關拍攝過程，該報導之標題設定亦
    非其決定云云。然查被告於90年8月23日檢察官偵訊時業已
    坦承：「（檢察官問：攝影過程中有與內部聯絡或派人過來
    ？）我本身未被聯絡，是拍攝完內部討論才知」、「（檢察
    官問：此則新聞多少人去拍？）記者及攝影共4位（應是2位
    文字記者、1名攝影及1名司機），但不便公佈姓名，內部開
    會覺得此則有報導價值」、「（檢察官問：內部討論有這則
    是否值得報導，最高層至哪層？）我有參與討論，也有副總
    編輯，實際我們內部運作情形我不便說」、「（檢察官問：
    此則內文標題誰下？）是我，封面我決定，每期均是」、「
    （檢察官問：第一線記者於何處拍攝？）就在他們旁邊，詳
    細在何處我不清」、「（檢察官問：實際拍攝有多久？）自
    他們開始至第2天，但實際拍攝是他們在院子活動結束就沒
    拍了，我們跟他們從工作場所回到別墅，發現告訴人們有奇
    怪動作就決定開始拍攝」、「（檢察官問：是由哪位記者撰
    文？）原始採訪到撰文有很多人，不便說」、「（檢察官問
    ：為何認定他們是ＡＢＣ？）因記者回來時說的」、「（檢
    察官問：事後有無就報導內容向當事人採訪查證？）有，范
    （指范曉萱）在香港沒問到，另外3位如該期18頁最後一段
    」、「（檢察官問：你們到底是幾日去查證當事人）應是6
    、7日，雜誌上日期有錯」、「（檢察官問：請解釋標題性
    愛派對何意？）沒有特殊意義，根據現場愛撫、親嘴而下的
    標題」、「（檢察官問：是否意指雜交？）文字內容無寫雜
    交，是其他媒體寫的」、「（檢察官問：這期銷售量？）近
    27萬本，...」等語（見第3316號他字卷第33頁反面至第36
    頁正面）。由被告於偵查中上開供述，可知被告雖未親臨拍
    攝現場，但經由內部相關人員之報告與參與內部開會討論，
    其不僅對於拍攝過程瞭然於胸，對於之後的文案製作、銷售
    情形均有所掌握，甚且對於本則報導是否具有刊登價值、內
    文、標題及封面等，均有參與並具有終局的決定權限。足徵
    被告上開所辯，應係事後畏罪飾卸之詞，不足採信。至於證
    人黎慕慈、蔡宜謀於本院上訴審審理時證稱：並未將拍攝過
    程向被告報告云云，除與被告前揭偵查中供述不符，亦與證
    人即壹週刊之執行副總編陳寶旭、編輯及美編人員沙儷伶、
    林珮誼、賴志芳供述之情節相違（見第3316號他字卷第69頁
    至73頁），堪信證人黎慕慈、蔡宜謀上開證述，應係迴護被
    告之詞，不足為被告有利之認定。
(三)按觀諸88年4月21日增訂之刑法第315條之1、第315條之2之
    立法理由分別為「目前社會使用照相、錄音、錄影、望遠鏡
    及各種電子、光學設備等，已甚普遍，惟以之為工具，用以
    窺視、竊聽、竊錄他人隱私活動（如更衣、如廁或其他私密
    活動）、言論或談話者，已危害社會善良風氣及個人隱私，
    實有處罰之必要，爰增列本條……」、「意圖營利供給場所
    、工具或設備便利他人窺視、竊聽、竊錄，或意圖散布、播
    送、販賣而犯前條第1項第2款之罪及明知為竊錄之內容而製
    造、散布、播送或販賣者，其惡性尤為嚴重，爰提高該等犯
    罪處罰之刑度，以為處罰」等語。足徵立法者增訂刑法第31
    5條之1、第315條之2之目的係為保障「隱私權」，而前述二
    條文所謂「非公開」，應係指活動不對公眾公開而具有隱密
    性，亦即個人主觀上欲隱密進行其活動而不欲公開，且在客
    觀上所選擇之場所或所使用之設備亦足以確保活動之隱密性
    而言。被告雖又辯稱：告訴人徐熙娣等人舉辦派對之地點係
    位於上開別墅之室外游泳池畔，不具隱密性，且系爭派對甚
    為喧囂吵雜，當時又時值深夜，告訴人等發出如此巨大噪音
    ，自得預見四周住戶均可能探頭尋找噪音來源，進而發現系
    爭派對之舉行，是告訴人等對於其活動內容亦不具合理之隱
    私期待，系爭派對自非屬「非公開活動」云云。然查：
１、證人即負責拍攝照片之記者謝鈞陶於原審審理時業已證稱：
    彼等均非上開拍攝現場之住戶，伊是接到主管通知方到現場
    支援拍攝任務等語（見原審卷第211頁第215頁）、證人蔡宜
    謀於本院上訴審審理時亦證稱：....當天晚上7、8點我接到
    文字記者打電話給我，說他們正在跟監『阿雅』他們到北投
    的山上，需要一位攝影支援等語（見本院上訴卷第243頁）
    ，並經被告於偵查中供陳：「（實際拍攝有多久？）自他們
    開始至第2天，但實際拍攝是他們在院子活動結束就沒拍了
    ，我們（指壹周刊人員）跟他們從工作場所回到別墅，發現
    告訴人有奇怪動作就決定開始拍攝了」等語（見他3316卷第
    34頁反面）明確。足見負責採訪、攝影的壹週刊所屬人員，
    在場等待拍攝時間長達2天，並非偶發事件，且其目的在於
    刺探他人隱私，暗中跟監告訴人徐熙娣等，尾隨前往拍攝地
    點的事實，亦堪認定。
２、又查告訴人徐熙娣等及其友人聚會地點，為臺北市○○區○
    ○路256號之私人別墅內，該別墅設有大門，周圍有圍牆與
    外界隔離，別墅內游泳池位於大門入口下數十階梯下方，一
    般人難以經由該屋圍牆或大門看見游泳池。該別墅為3層式
    建築，雖鄰房有幾戶樓層高於3層樓，但與鄰房連接處的游
    泳池畔，種植有濃密樹木以遮蔽鄰房視線等情，此有被告提
    出的照片（見原審第123至130頁、第195頁）及告訴人徐熙
    娣提出的別墅院內照片可稽（見他字第3316號卷第86、87頁
    ）。告訴人徐熙娣與友人聚會的場所既屬私人住宅，又設有
    門、牆等防閑設施並以樹木遮掩鄰人視線，顯見該場地及其
    內活動並非他人得以任意進入或觀看。復參酌證人蔡宜謀證
    述：「現場別墅圍牆不是很高，但從外面並不可以看到裡面
    情形」等語（見上訴審卷第244頁反面）及證人謝鈞陶證稱
    ：「我們決定到旁邊的1個空屋裡面，是建築工地的2樓或3
    樓，在我們等待時隱約聽到一些音樂的聲音，我們到空屋後
    半部發現往下看會看到一片別墅區，其中1間別墅燈火通明
    ，音樂是從那棟別墅傳來，大概到10、11點左右，我們發現
    范曉萱等人及其他幾位男生一起走出來到游泳池旁邊，我們
    開始繼續拍攝」等語（見原審卷第210至211頁）、「（當時
    為什麼沒有想到在平地拍攝而要到比較高的地方拍攝？）我
    們一直不確定小Ｓ怎麼進入別墅，後來發現有樓梯可以下到
    別墅，我們也沒有走樓梯下去我們也不曉得，外面現場勘查
    沒有看到別墅裡面的情形」等語（見原審卷第215至216頁）
    。足證該別墅大門、圍牆及與鄰房相隔的樹木，足以達到防
    止外人窺視的效果。從而，他人於別墅外的正常行為舉止並
    無法目睹、窺視該別墅圍牆範圍內有關活動的事實，亦屬明
    確。
３、告訴人等於別墅圍牆內的活動中，雖曾與友人有較親暱的肢
    體動作，如擁抱、親吻等（見第3316號他字卷第9頁反面、
    第10頁、第11頁），經核該等行為態樣本身即具有相當私密
    性，且於私密的別墅圍牆範圍內發生，應認告訴人等主觀上
    對於該等活動同具有隱私的需求及期待。被告雖辯以系爭派
    對甚為喧囂吵雜，當時又時值深夜，告訴人等發出如此巨大
    噪音，自得預見四周住戶均可能探頭尋找噪音來源，進而發
    現系爭派對之舉行，是告訴人等對於其活動內容不具合理之
    隱私期待云云；惟查證人謝鈞陶於原審審理中係證稱：於拍
    攝當日約10時、11時發現告訴人等自該棟別墅屋內走出至游
    泳池邊以前，曾聽到音樂聲自該棟別墅內傳出等語（見原審
    卷第211頁），是系爭派對喧囂吵雜之噪音是否一直持續至
    告訴人等自該棟別墅屋內走出至游泳池邊以後，非無疑問；
    又告訴人等在游泳池邊遭竊錄當時縱仍有高聲喧嘩之情形，
    但以該游泳池係位處別墅大門入口下數十階梯之下方，池畔
    有濃密之樹木以遮擋鄰房視線，別墅復設有大門、圍牆以防
    止路人窺視等情以觀，除證人謝鈞陶等刻意攀爬至鄰近他人
    所有建築工地2、3樓拍攝位置外，外人或鄰居縱欲探頭尋找
    噪音來源，至多也僅得辨識音源的概略位置，並無法清晰目
    睹私密的別墅圍牆範圍內游泳池畔發生的一切情形。況證人
    謝鈞陶既證稱：「僅舉辦派對的該棟別墅有開燈，其他別墅
    都是暗的」等語（見原審卷第216頁）。則該棟別墅四周鄰
    房，包括證人謝鈞陶刻意攀爬的鄰近建築工地當時既均無燈
    光，而該游泳池又地處極為隱蔽處所，告訴人等於池畔為親
    暱私密的肢體動作，主觀上具有不致遭他人窺視的認知，合
    於情理。
４、佐以案發當時，該棟別墅左鄰雖有未完工之工地，且證人謝
    鈞陶、蔡宜謀可由該工地2樓或3樓向下窺見上開別墅游泳池
    畔，此經證人謝鈞陶、蔡宜謀證述明確如前。惟該工地坐落
    之土地及未完工之建築物均屬私人所有，縱無任何門禁管制
    ，通常外人亦不會任意進入，且該工地既尚未完工，衡情除
    日間可能有工人在場施工外，夜間應無人居住或滯留其內，
    且事實證明當日該工地一片漆黑無人居住或滯留其內，則以
    該工地當時之通常使用型態而言，於夜間應不致有人自其2
    、3樓層窺視上開別墅游泳池畔之活動。被告雖辯稱該施工
    中之大樓，並無任何門禁管制，一般人乃至遊民均可任意出
    入云云；惟依常理而言，守禮守法之人不致於夜間任意闖入
    私人所有施工中建築工地，恣意闖入的行為顯然逾越該工地
    於行為當時的通常使用型態，逾越告訴人等合理隱私期待；
    縱有遊民進入，其正常目的應在於棲息而非窺視。而證人謝
    鈞陶等均非該工地土地或建物所有權人，並無任何權利或理
    由可以進入該工地，卻於夜間專為窺探別墅圍牆內的活動而
    刻意攀爬於建築工地2、3樓，且工地當時既無燈光，顯示並
    無建築工人滯留其內施工，證人謝鈞陶等於夜間無任何照明
    的情況下刻意於該處對游泳池畔窺視，其等具有刺探他人隱
    私的犯意與犯行，已甚明確。參酌證人謝鈞陶等暗中跟監尾
    隨告訴人等前往別墅，並於夜間無任何照明的情況下刻意攀
    爬於鄰近工地2、3樓，自不應以其等逾越該工地或一般住宅
    通常使用功能的刻意行為，即遽認上述別墅於客觀上不具有
    場所私密性、告訴人等對於游泳池畔所表現的舉動不具合理
    隱私期待。被告辯稱告訴人等舉辦派對的地點不具隱密性，
    且告訴人等對於活動內容不具合理隱私期待，不符合「非公
    開活動」云云，尚非可採。至於被告另辯稱：「曾經報導墾
    丁海灘吸毒的搖頭派對，也是在海灘以照相方式蒐證，此種
    蒐證方式並不違法」云云。經查，海灘屬於開放空間，在海
    灘的活動並不具有場所隱密性，此既不同於本案的事實情狀
    ，自難加以比附援引，是被告此部分辯解尚有誤會。
(四)被告另主張因告訴人等在上開活動中，有咬奶嘴、戴白手套
    、神情恍惚、行為放蕩等舉止，記者因合理懷疑告訴人等有
    施用毒品行為，基於報導之正當目的，方進行拍攝，並非「
    無故」為之，伊看過照片後，認告訴人徐熙娣等人曾參加反
    煙反毒活動竟吸食毒品，事涉公益，媒體有報導之責任，故
    決定將該等畫面刊登，是系爭拍攝行為與該篇報導內容應屬
    憲法保障之新聞自由、言論自由範疇，依刑法第22條「業務
    上之正當行為，不罰」之規定，自不應率以妨害秘密罪相繩
    云云，並提出關於施用搖頭丸會有吸奶嘴、戴白手套、精神
    恍惚等情形之新聞報導、告訴人徐熙娣、柳翰雅等人曾參加
    反煙反毒活動等新聞報導（見原審卷第91頁至111頁、90年
    度他字第3316號卷第39頁至46頁）為憑。惟查：
１、告訴人徐熙娣、柳翰雅、陳純甄、范曉萱等人，或從事演藝
    工作，或為從事撞球運動，有相當知名度，此為公眾周知之
    事實，且告訴人徐熙娣、柳翰雅曾參加反煙、反毒活動等情
    ，復據被告提出上揭新聞報導為憑，可信為真。則被告及證
    人謝鈞陶供述：「當天發現告訴人徐熙娣等人，有咬奶嘴、
    戴白手套、神情恍惚、行為放蕩等舉止」等情，如果屬實，
    固涉及告訴人等是否有與異性不當親密互動、成年人吸用奶
    嘴、戴白手套等異常舉止、告訴人等是否施用毒品而涉及刑
    事犯罪、告訴人等是否有吸菸、施用毒品等與其等公開形象
    不符的疑慮。此等情節或足以吸引公眾關切而使公眾產生好
    奇，且一旦為公眾知悉也有被崇拜者模仿的可能。被告辯稱
    ：公眾人物言行涉關公共利益，固值同意。然按刑法第315
    條之1、第315條之2妨害秘密罪，是以「無故」為其構成要
    件；而所謂「無故」，係指「無法律上的正當事由」而言。
    此見刑法第306條侵入住宅罪、第315條妨害書信秘密罪、第
    316條洩漏業務上知悉他人秘密罪，亦均以「無故」為構成
    要件即明。若以公眾人物言行恐遭社會大眾模仿，即以言行
    與公共利益有關而任由媒體以此為由，侵入公眾人物住宅（
    刑法第306條）、開拆隱匿公眾人物封緘信函（刑法第315條
    ）、竊錄公眾人物非公開活動（刑法第315條之1、第315條
    之2），或允許醫師等專業人員將業務知悉的公眾人物秘密
    洩漏予媒體報導週知（刑法第316條），則不啻以空泛的「
    公共利益」為名，剝奪公眾人物居住安全、隱私與秘密等憲
    法所保障的基本權利。「公共利益」之概念能否擴張至此？
    刑法第315條之1、第315條之2妨害秘密罪，能否僅憑個人主
    觀臆測事關公共利益，即認為具有法律上正當事由而得以合
    理化其行為？實值商榷。
２、而憲法第23條列舉之自由權利，除為防止妨礙他人自由、避
    免緊急危難、維持社會秩序或增進公共利益所必要者外，不
    得以法律限制；意即對於人民自由權利的限制，只有在上述
    公共利益所必要範圍內，始得以法律限制，此即所謂「比例
    原則」，足見自由權利的行使並非可以無限擴張。反觀刑法
    第315條之1、第315條之2規範目的在於保護一般人的隱私權
    ，使人民有免於遭窺視、刺探，甚至將自己不願公諸於世的
    隱私公布於眾的恐懼，而得以自由從事非公開言行，且法律
    並未排除任何適用對象，縱屬新聞媒體亦不得無限上綱以新
    聞自由之名，而排除上述法律條文之適用，以貫徹法律對於
    個人隱私權的保護。雖個人因所從事的社會活動或職業，其
    言行固有不同程度被揭露於公眾的風險，公眾人物言行亦具
    有相當的社會影響力，或為社會大眾模仿對象，且社會大眾
    對公眾人物私生活亦有高度好奇，然公眾人物「非公開」的
    私密行為（專指個人主觀上不欲公開且客觀上具有場所私密
    性，或所採取的設備或措施客觀上足以確保活動的隱密性，
    即符合刑法第315條之1、第315條之2「非公開」要件者），
    縱使與其於公開場合的言行或形象不符，仍受刑法保護而享
    有不被非法揭露的自由。換言之，媒體對於公眾人物的非公
    開行為的採訪、蒐集資訊方式，不得逾越法律界線加以刺探
    甚至竊錄，此為事理之明，亦為媒體從業人員所應嚴守之規
    範。從而，媒體對於公眾人物的非公開言行，僅因個人主觀
    的臆測或藉「公共利益」、「新聞自由」或「言論自由」之
    名，而逾越刑法界線所為窺探、竊錄行為，仍非法律所允許
    ，而應受法律責難。
３、再者，告訴人等的活動既屬刑法第315條之1、第315條之2所
    規定的「非公開」活動，屬於刑法保障的對象，享有不受非
    法刺探、監視之權利，縱使其活動內容或有涉及犯罪嫌疑，
    或記者主觀上認與公共利益有關，倘非依刑事訴訟法等法定
    程序，仍不得任意侵犯法律所保障的隱私而加以蒐集資訊或
    報導，況具有偵查犯罪權限之國家機關仍應循法定程序始能
    以搜索、扣押、通訊監察等合法手段蒐證，所取得之證據資
    料，法律尚且明定偵查不得公開，然本件證人謝鈞陶及被告
    僅係媒體從業人員，並非具有偵查犯罪職權的司法人員，其
    等主觀上判斷涉有犯罪嫌疑，或主觀上認為事涉公共利益，
    仍不得以報導新聞為由，擅自侵犯他人隱私而竊錄、拍攝他
    人非公開活動作為採訪及取得資訊之手段，或刊載揭露予社
    會大眾知悉，其理至明。
４、綜上，被告基於意圖蒐集週刊內容加以編輯印刷販賣，而由
    壹週刊所屬人員刺探告訴人隱私，暗中跟監尾隨告訴人，並
    擅自非法侵入他人所有的建築工地，以攝影器材穿越拍攝客
    觀上設有門、牆等防閑設施並以樹木遮掩鄰人視線足以確保
    活動的隱密性的私人場地，窺視告訴人等主觀上意欲隱密進
    行不欲公開的活動，被告辯解無犯罪意思，顯與卷證資料相
    違，不能採信。
(五)辯護人為被告辯稱：搭機飛行通過他人處所上空，因而見及
    他人處所內活動，不應成立刺探隱私罪等語。經查，壹週刊
    所屬人員基於蒐集週刊內容加以編輯印刷販賣的意圖，而刺
    探告訴人隱私，暗中跟監尾隨告訴人，並擅自侵入他人所有
    建築工地，窺視告訴人等非公開活動，拍攝照片後，並撰文
    印刷出版銷售，被告等主觀的意圖與客觀行為，顯異於辯護
    人所舉事例，自無須加以審酌。況被告等雖為新聞從業人員
    ，但並不具有司法警察權，並無空中巡邏蒐證的勤務職權，
    自不得以攀高蒐證作為免責事由。
(六)辯護人又辯稱：社會秩序維護法第83條第1款僅就窺視他人
    臥室、浴室、廁所、更衣室足以妨害他人隱私行為為例示規
    定，不及於陽台、露台、花園等，因陽台、露台、花園等地
    點較不具隱密性及防止他人窺視設施，他人故意窺視，不易
    侵犯他人隱私，故無處罰必要，刑法第315條之1、315條之2
    所謂「非公開」，應視住宅地點而予不同保障；告訴人等當
    時所處地點，並非社會秩序維護法第83條第1款所例示臥室
    、浴室、廁所、更衣室，而是室外庭院游泳池畔，其上並無
    遮蔽，附近尚有諸多較高建築物，可輕易自高處以肉眼觀察
    到告訴人活動，告訴人所主張主觀的隱私期待並非社會上能
    夠且願意承認的正當期待，自無所謂隱私權保障等語。經查
    ：刑法第315條之1、第315條之2既未明示或列舉特定地點作
    為構成要件要素，於判斷是否屬於「非公開」活動，自不能
    僅以告訴人從事的活動是否位於社會秩序維護法第83條第1
    款規範的臥室、浴室、廁所或更衣室內作為判斷標準。其判
    斷重點，應是以告訴人等主觀上是否認為其等活動是在隱密
    中進行不對外公開而有主觀的隱私期待，以及客觀上是否具
    有足以確保活動隱密性的設備，業經本院說明如前。告訴人
    等於非公開場合聚會，主觀上具有合理的隱私期待，且該游
    泳池位於別墅大門入口下數十階梯下方，池畔有濃密樹木足
    以遮擋鄰房視線，又有大門、圍牆以防止外人窺視，若非證
    人謝鈞陶等刻意攀爬鄰近他人所有建築工地2、3樓加以拍攝
    ，他人或隔鄰住戶並無法以清晰目睹游泳池畔當時的行為，
    而上述私人建築工地依通常使用目的，當夜並無其他人滯留
    其內，告訴人等主觀的隱私期待與一般社會通念所認可的正
    當期待並無不同，辯護人此節所辯，亦難憑採。
(七)綜上所述，本件事證已臻明確，被告前開所辯各節，無非推
    諉卸責之詞，均不足採信，被告犯行洵堪認定，應予依法論
    科。
三、新舊法比較適用
(一)按被告行為後，刑法部分條文業於94年2月2日經總統以華總
    一義字第09400014901號令修正公布，並自95年7月1日起生
    效施行（下稱現行刑法）；復參酌最高法院95年5月23日第
    8次刑事庭會議決議意旨，現行刑法第2條第1項之規定，係
    規範行為後法律變更所生新舊法律比較適用之準據法，於現
    行刑法施行後，應適用現行刑法第2條第1項之規定，為「從
    舊從輕」之比較；又行為後法律有變更，致發生新舊法比較
    適用時，除與罪刑無關者，例如易刑處分、拘束人身自由之
    保安處分等事項，不必列入綜合比較，得分別適用有利於行
    為人之法律，另從刑原則上附隨於主刑一併比較外，於比較
    新舊法時應就罪刑有關之一切情形，含本刑及有關之共犯、
    未遂犯、想像競合犯、牽連犯、連續犯、結合犯，以及累犯
    加重、自首減輕暨其他法定加減原因（如身分加減）與加減
    例等，綜其全部罪刑之結果為比較後，擇較有利者為整體之
    適用，不能予以割裂而分別適用個別有利之條文。
(二)次按刑法第315條之1第2款原規定：「有左列行為之一者，
    處3年以下有期徒刑、拘役或3萬元以下罰金：……二、無故
    以錄音、照相、錄影或電磁紀錄竊錄他人非公開之活動、言
    論或談話者」，同法第315條之2第1項至第3項原規定：「意
    圖營利供給場所、工具或設備，便利他人為前條之行為者，
    處5年以下有期徒刑、拘役或科或併科5萬元以下罰金。意圖
    散布、播送、販賣而有前條第2款之行為者，亦同。明知為
    前2項或前條第2款竊錄之內容而製造、散布，播送或販賣者
    ，依第1項之規定處斷」，本案被告行為後，上開規定業經
    修正為「有下列行為之一者，處3年以下有期徒刑、拘役或3
    萬元以下罰金：……二、無故以錄音、照相、錄影或電磁紀
    錄竊錄他人非公開之活動、言論、談話或身體隱私部位者」
    、「意圖營利供給場所、工具或設備，便利他人為前條第1
    項之行為者，處5年以下有期徒刑、拘役或科或併科5萬元
    以下罰金。意圖散布、播送、販賣而有前條第2款之行為者
    ，亦同。製造、散布、播送或販賣前二項或前條第2款竊錄
    之內容者，依第1項之規定處斷」，經比較上開新舊法之規
    定，新修正刑法第315條之1之行為客體增訂「身體隱私部位
    」，同法第315條之2第3項就行為人對特定客體之認識狀態
    ，由修正前之「明知」（即直接故意）修正為僅具未必故意
    即具有可罰性，足見上開2條文之犯罪構成要件已發生變動
    ，對於行為之可罰性範圍已有影響，自以修正前之規定對被
    告較為有利。
(三)刑法第28條原規定：「二人以上共同『實施』犯罪之行為者
    ，皆為共同正犯。」新法修正為：「二人以上共同『實行』
    犯罪之行為者，皆為共同正犯。」將舊法之「實施」修正為
    「實行」。原「實施」之概念，包含陰謀、預備、著手及實
    行等階段之行為，修正後僅共同實行犯罪行為始成立共同正
    犯。新舊法就共同正犯之範圍既因此而有變動，自屬犯罪後
    法律有變更，而非僅屬純文字修正，經比較適用新舊法，新
    法對被告並無較有利，依刑法第2條第1項前段之規定，應適
    用被告行為時之舊法（最高法院96年度台上字第1323號判決
    、本院暨所屬法院96年度法律座談會決議亦同此意旨）。
(四)關於罰金刑部分，修正前刑法第33條第5款規定：「罰金：1
    元（銀元）以上。」修正後刑法第33條第5 款規定：「罰金
    ：新臺幣1,000 元以上，以百元計算之。」修正後刑法第33
    條第5 款所定罰金刑最低數額，較之修正前提高，自以修正
    前刑法第33條第5 款規定，較有利於被告。
(五)經綜合與罪刑有關之相關規定為新舊法之比較結果，修正後
    之刑法規定並非對被告有利，依刑法第2條第1項前段規定，
    自應整體適用被告行為時法，即修正前之刑法各該規定。
(六)至修正後刑法第55條想像競合犯之規定，於但書增訂想像競
    合從一重處斷時，不得科以較輕罪名所定最輕本刑以下之刑
    ，此為法理之明文化，非屬法律變更，無比較新舊法之問題
    。
四、核被告裴偉所為，係犯修正前刑法第315條之2第3項明知為
    意圖販賣而無故以照相、錄影竊錄他人非公開活動之內容而
    販賣罪，應依同條第1項規定處斷。被告販賣前製造之低度
    行為，為販賣之高度行為所吸收，不另論罪。被告與謝鈞陶
    及姓名年籍不詳之2名記者間，有犯意聯絡而行為分擔，為
    共同正犯。被告利用無犯罪故意之林佩誼、沙儷伶、賴志芳
    ，及姓名年籍不詳且不知情之印刷人員、銷售人員犯罪，為
    間接正犯。又被告所為前開配銷販賣行為，均係基於同一犯
    罪故意，於密切接近之時地，反覆實施銷售行為，各行為之
    獨立性極為薄弱，依一般社會健全觀念，難以強行分開，在
    刑法評價上應視為數個舉動之接續實施，合為包括之一行為
    予以評價，為接續犯，祇論以一販賣罪。被告斐偉以一接續
    販賣行為，同時侵害徐熙娣、柳翰雅、陳純甄、范曉萱及渠
    等友人的隱私權，屬於想像競合犯，應依刑法第55條之規定
    ，從一重論以修正前刑法第315條之2第3項明知為意圖販賣
    而無故以照相、錄影竊錄他人非公開活動之內容而販賣罪。
    公訴意旨雖以記者謝鈞陶、年籍不詳成年記者2人與司機1人
    ，共同實行本案拍攝行為，併認司機1人為本案之共同正犯
    ，惟檢察官所舉事證無法積極證明司機有何等參與竊錄、拍
    攝告訴人等私密行為的構成要件行為，亦無司機參與被告散
    布、販賣無故以照相方式竊錄他人非公開活動內容照片的行
    為，並無證據證明司機與被告及3名記者具有共同正犯的犯
    意與犯行，公訴意旨顯有誤會，應予更正。
五、原審對被告裴偉予以論刑，固非無見。惟查；(一)被告行為
    後，刑法第第315條之2第3項之規定業經修正，原審未及比
    較適用，尚有未洽。（二）又連續犯之成立，除主觀上須基
    於一個概括之犯意外，客觀上須先後數行為，逐次實施而具
    連續性，侵害數個同性質之法益，其每一前行為與次行為，
    依一般社會健全觀念，在時間差距上，可以分開，在刑法評
    價上，各具獨立性，每次行為皆可獨立成罪，構成同一之罪
    名，始足當之；如數行為於同時同地或密切接近之時地實施
    ，侵害同一之法益，各行為之獨立性極為薄弱，依一般社會
    健全觀念，在時間差距上，難以強行分開，在刑法評價上，
    以視為數個舉動之接續施行，合為包括之一行為予以評價，
    較為合理，則屬接續犯，而為包括之一罪（最高法院93年度
    台上字第6697號判決參照）。經查，依據被告之供述，本期
    壹週刊之銷售量雖高達近27萬冊，但於90年8月8日晚間至9
    日凌晨即已配銷完畢，足見各個配銷販賣動作，緊密接合無
    法獨立分離，應屬於接續犯之類型，原審認屬連續犯，即有
    未洽。(三)被告以一接續販賣行為，同時侵害徐熙娣、柳翰
    雅、陳純甄、范曉萱及渠等友人的隱私權，為一行為觸犯構
    成要件相同之數罪名，為想像競合犯，原審漏未審認、說明
    ，亦有違誤。(四)中華民國九十六年罪犯減刑條例於96年6
    月15日經立法院三讀通過，經總統公布，於96年7月16日施
    行，查本件被告犯罪時間，均在96年4月24日以前，且其所
    犯之罪名，亦合於減刑條件，應予減刑，原審未及審酌，同
    有未洽。被告上訴意旨猶執前詞否認犯罪，及檢察官以原判
    決未說明何以不採其具體求刑有期徒刑8月之理由，量處被
    告有期徒刑4月實屬過輕云云，據以提起上訴，指摘原判決
    不當，雖均無足取；然原判決既有前開可議，自無可維持，
    應予撤銷改判。爰審酌被告前無犯罪科刑紀錄，有本院被告
    前案紀錄表一份在卷可考，素行尚佳，被告為資深媒體從業
    人員，明知報導新聞事件除考量商業利益外，自應嚴守法律
    分際，不能逾越法律之規範，侵害他人受憲法所保障之隱私
    權，且被告為「壹週刊」雜誌總編輯，深知新聞記者掌握傳
    播媒體，報導內容均攸關大眾利益及個人權益，更應確實審
    核、監督該雜誌報導之內容有無不實或侵害他人權利之情事
    ，竟未嚴守前開規定同意將竊錄所得之內容刊登於週刊上，
    並銷售近27萬冊，手段、所生危害均非輕，惟事後已與告訴
    人徐熙娣、柳翰雅、陳純甄、范曉萱和解，告訴人徐熙娣、
    柳翰雅、陳純甄、范曉萱均撤回告訴，表明不願深究之意，
    有撤回告訴狀在卷可憑（見95年度偵字第4065號卷第49至52
    頁），及被告犯罪之動機、目的、品行及智識程度、犯罪後
    未坦承全部犯行之態度及檢察官具體求處有其徒刑八月，稍
    嫌過重等一切情狀，量處有期徒刑四月。又按易科罰金之折
    算標準涉及裁量權之行使，係屬科刑規範事項，其折算標準
    於裁判時並應於主文內諭知，與一般純屬執行之程序有別，
    是如新舊法對易科罰金之折算標準各有不同時，自應依刑法
    第2條第1項之規定，比較適用最有利於行為人之法律。查修
    正前刑法第41條第1項前段規定：「犯最重本刑為5年以下有
    期徒刑以下之刑之罪，而受6個月以下有期徒刑或拘役之宣
    告，因身體、教育、職業、家庭之關係或其他正當事由，執
    行顯有困難者，得以1元以上3元以下折算1日，易科罰金」
    ，又被告行為時之易科罰金折算標準，修正前罰金罰鍰提高
    標準條例第2條前段（現已刪除）規定，就其原定數額提高
    為100倍折算1日，則本件被告行為時之易科罰金折算標準，
    應以銀元100元以上，300元以下折算1日，經折算為新臺幣
    後，應以新臺幣300元以上，900元以下折算1日。惟修正後
    刑法第41條第1項前段則規定：「犯最重本刑為5年以下有期
    徒刑以下之刑之罪，而受6個月以下有期徒刑或拘役之宣告
    者，得以新臺幣1千元、2千元或3千元折算1日，易科罰金」
    。比較修正前後之易科罰金折算標準，以修正前刑法第41條
    第1項之規定較有利於被告，爰依修正前刑法第41條第1項前
    段規定，諭知易科罰金之折算標準。又被告本件犯罪時間在
    96年4月24日以前，且符合中華民國九十六年罪犯減刑條例
    之得予減刑要件，爰依法減刑二分之一為有期徒刑二月，並
    依修正前刑法第41條第1項前段規定，諭知易科罰金之折算
    標準。附表所示之物，為竊錄內容之附著物，應依刑法第31
    5條之3之規定，宣告沒收。
六、不另為無罪諭知部分：
(一)公訴意旨另以：被告裴偉與年籍不詳記者，基於共同犯意聯
    絡，推由記者於上述時、地，無故以相機拍照方式竊錄徐熙
    娣等人非公開活動照片34張（含徐熙娣、柳翰雅、陳純甄、
    范曉萱與友人約定地點集合後前往該別墅照片）。裴偉明知
    記者取得照片的原因，仍基於意圖散布無故以照相方式竊錄
    他人非公開活動內容的犯意，刊登於第11期壹週刊，佐以文
    字說明。以此方式散布、販賣無故以照相方式竊錄他人非公
    開活動內容照片，因認被告除前述經論罪科刑的31張照片外
    ，就刊載告訴人徐熙娣等人在別墅外照片3張，並涉犯修正
    前刑法第315條5之2第3項、第1項罪嫌，且認為被告與前往
    攝影的記者共犯刑法第315條之2第2項、第1項意圖散布、販
    賣而無故以照相竊錄他人非公開活動罪嫌云云。
(二)按犯罪事實應依證據認定之，無證據不得認定其犯罪事實；
    又不能證明被告犯罪者，應諭知無罪之判決，刑事訴訟法第
    154條第2項、第301條第1項分別定有明文。次按刑事訴訟法
    上所謂認定犯罪事實之證據，係指足以認定被告確有犯罪行
    為之積極證據而言，該項證據自須適合於被告犯罪事實之認
    定，始得採為斷罪資料。且認定不利於被告之事實，須依積
    極證據，苟積極證據不足為不利於被告事實之認定時，即應
    為有利於被告之認定，更不必有何有利之證據。如未能發現
    相當證據，或證據不足以證明，自不能以推測或擬制之方法
    ，以為裁判之基礎。又刑事訴訟上證明之資料，無論其為直
    接或間接證據，均須達於通常一般之人均不致有所懷疑，而
    得確信其為真實之程度，始得據為有罪之認定，若其關於被
    告是否犯罪之證明未能達此程度，而有合理性懷疑之存在，
    致使無從形成有罪之確信，即不得遽為不利被告之認定，此
    分別有最高法院29年上字第3105號、30年上字第816號、40
    年臺上字第86號、76年臺上字第4986號判例可資參照。
(三)經查：
１、本案壹周刊第11期第11頁左側照片4幀係告訴人徐熙娣等人
    在路旁集合等情形之照片；第13頁左上角之照片，係告訴人
    柳翰雅於7月28日在路旁之照片；第16頁上排3幀照片則係告
    訴人徐熙娣等人在別墅外之路上或車旁之照片。上述拍攝告
    訴人之地點，被拍攝之人係身處於公開之公共場所，其活動
    仍屬公開之活動，而非私密行為，故被告雖有販賣上開內容
    之行為，亦不構成修正前刑法第315條之2第3項之罪。檢察
    官起訴書記載記者拍攝告訴人徐熙娣、柳翰雅、陳純甄、范
    曉萱與友人約定地點集合後前往該別墅之照片亦屬犯罪云云
    ，有所誤解。
２、參以被告供稱：「（對於此事報導，雜誌社事前內部有採訪
    計劃？）無，是記者要去採訪時發現的，他們當機立斷決定
    做此採訪」、「第一線記者拍攝之詳細地點我不清楚」等語
    （見90年度他字第3316號卷第33、34頁），核與證人謝鈞陶
    前開證稱：「當天攝影主管蔡宜謀打電話跟我說在北投山上
    之前有同事發現小Ｓ去北投山上開派對要我去現場支援拍照
    ，我到是晚上8、9點，到現場發現小Ｓ車停在路邊，但沒有
    看到人，我跟在場的其他先來的同事決定到旁邊的一個空屋
    裡面，當時是建築工地的2樓或3樓，在車子旁邊等著拍攝小
    Ｓ照片，過一會兒發現小Ｓ、范曉萱二人走過來，他們沿路
    走一直大叫…所以我開始拍，拍完後范曉萱、小Ｓ離開那臺
    車，我們發現小Ｓ、范曉萱不見了，我們在場討論接下來怎
    麼辦，在我們等待時隱約聽到一些音樂的聲音，我們到空屋
    後半部發現往下看會看到一片別墅，其中一間別墅燈火通明
    …，大概到10、11點左右，我們發現小Ｓ、范曉萱…一起走
    到游泳池旁邊，我們開始繼續拍攝」等語大致相符，可知當
    時並非被告通知證人謝鈞陶前往拍攝，且拍攝之地點、方式
    係由在場含謝鈞陶在內之記者現場決定，難認被告自始即與
    證人謝鈞陶等現場記者，有共同意圖販賣而無故以照相、錄
    影竊錄他人非公開活動之犯意聯絡，公訴人認被告另與證人
    謝鈞陶等記者共犯修正前刑法第315條之2第2項之罪嫌云云
    ，容有誤會。
(四)綜上所述，公訴人認被告涉犯此部分罪嫌，所提出之證據，
    不足為被告有罪之積極證明，惟此部分如成立犯罪，與前開
    經論罪科刑之部分分別具有單純一罪及牽連犯之裁判上一罪
    關係，爰均不另為無罪之諭知。
據上論斷，應依刑事訴訟法第369條第1項前段、第364條、第299
條第1項前段，刑法第2條第1項前段、第315條之3、第55條、修
正前刑法第28條、第315條之2第3項、第1項、第41條第1項前段
，刑法施行法第1條之1，修正刪除前罰金罰鍰提高標準條例第2
條，現行法規所定貨幣單位折算新臺幣條例第2條，中華民國96
年罪犯減刑條例第2條第1項第3款、第7條、第9條，判決如主文
。
本案經檢察官黃朝貴到庭執行職務。
中    華    民    國    99    年    11    月    30    日
                  刑事第十八庭  審判長法  官 吳鴻章
                                      法  官 曾淑華
                                      法  官 汪梅芬
以上正本證明與原本無異。
如不服本判決，應於收受送達後10日內向本院提出上訴書狀，其
未敘述上訴之理由者並得於提起上訴後10日內向本院補提理由書
（均須按他造當事人之人數附繕本）「切勿逕送上級法院」。
                                      書記官 劉寶鈴
中    華    民    國    99    年    11    月    30    日
附錄：本案論罪科刑法條全文
修正前中華民國刑法第315-2條
意圖營利供給場所、工具或設備，便利他人為前條之行為者，處
五年以下有期徒刑、拘役或科或併科五萬元以下罰金。
意圖散布、播送、販賣而有前條第二款之行為者，亦同。
明知為前二項或前條第二款竊錄之內容而製造、散布，播送或販
賣者，依第一項之規定處斷。
前三項之未遂犯罰之。
 附表
┌──┬──────────────┬───┐
│編號│        應沒收物            │備註  │
├──┼──────────────┼───┤
│一  │第11期壹週刊所刊載的竊錄內容│      │
│    │圖片（封面及目錄1 張、第10頁│      │
│    │4 張、第12頁2 張、第13頁右排│      │
│    │4 張、左排下3 張、第14頁10張│      │
│    │、第15頁1 張、第16頁中排3張 │      │
│    │、下排3 張）共31張。        │      │
├──┼──────────────┼───┤
│二  │上述圖片所由生即竊錄內容附著│未扣案│
│    │物的底片、照片與錄影帶。    │      │
└──┴──────────────┴───┘

司法院資訊處製作；財團法人民間司法改革基金會備份。
